臺灣高等法院高雄分院刑事裁定　　　　　　　　　九十三年度交抗字第一七號
　　抗告人即
　　受處分人　甲○○
右抗告人因違反交通管理處罰條例案件，不服臺灣高雄方法院中華民國九十三年八月
三十一日所為裁定（九十三年度交聲字第四八六號）提起抗告，本院裁定如左：
    主  文
抗告駁回。
    理  由
一、本件抗告意旨略以：(一)抗告人於接獲高雄市政府掣發之違反道路交通管理事件裁
    決書後，經閱讀該裁決書詳列之道路交通管理處罰條例第十七條第一項規定，始
    知悉該法令規定，何以高雄市監理處掣發違反道路交通管理事件通知單時，未詳
    列該法令規定，以善盡保護小市民之責任，抗告人在不知法令之下，延誤驗車，
    實不應受重罰。(二)依規定逾期驗車超過半年才註銷牌照，而高雄市監理處係於九
    十三年三月八日始寄掛號信件通知抗告人驗車，依法應計至九十三年九月八日始
    屆半年，原處分機關竟於九十三年七月二十三日即裁決註銷抗告人之牌照，顯有
    違誤。(三)抗告人之車輛遭惡徒破壞致不能行駛，有車輛受損情形之照片及估價單
    可佐，抗告人因而未能在期限內駕駛該車前往參加定期檢驗，原處分機關裁決註
    銷抗告人之牌照，顯不合情理。(四)原處分機關於九十三年七月二十三日裁決註銷
    抗告人之牌照後，高雄市監理處復於九十三年八月中旬寄發使用牌照稅繳款書予
    抗告人，抗告人誤以為牌照未被註銷，乃於九十三年九月十五日繳清九十三年全
    期使用牌照稅，倘原處分未經撤銷，則抗告人繳納之稅款如何退還？(四)抗告人已
    於九十三年九月十五日將該車捐給慈善機構使用，為使該車發揮社會福利功能，
    請撤銷原註銷牌照之處分，僅裁處抗告人罰鍰，即可達到警惕之作用。原裁定不
    查，竟駁回抗告人之異議，顯然不合情理，為此提起抗告，請求撤銷原裁定，另
    為適法之裁定云云。
二、按汽車不依限期參加定期檢驗或臨時檢驗者，處汽車所有人新臺幣（下同）九百
    元以上一千八百元以下罰鍰；逾期一個月以上者並吊扣其牌照，至檢驗合格後發
    還，逾期六個月以上者，註銷其牌照。道路交通管理處罰條例第十七條第一項定
    有明文。
三、經查，車牌號碼ＺＪ－九四三二號自用小客車為抗告人所有，本應於民國九十二
    年十二月三日參加定期檢驗，詎抗告人不依限期參加定期檢驗，高雄市監理處乃
    依法於九十三年三月八日掣發高市府交監一字第 302305322號舉發違反道路交通
    管理事件通知單，限抗告人應於九十三年四月九日前到案，惟抗告人逾期六個月
    以上仍未參加定期檢驗，亦未於九十三年四月九日前到案，高雄市政府乃於九十
    三年七月二十三日掣發高市府交裁字第裁00-000000000號違反道路交通管理事件
    裁決書，以抗告人不依限參加定期檢驗為由，裁處抗告人罰鍰一千四百元並自九
    十三年七月二十三日起註銷牌照等情，業據抗告人自承在卷，並有公路監理電子
    閘門車號查詢汽車車籍表、檢驗歷史查詢表、舉發違反道路交通管理事件通知單
    、違反道路交通管理事件裁決書各一份在卷可稽，抗告人不依限期參加定期檢驗
    且逾期六個月以上之事實，已臻明確。
四、抗告意旨所舉事由，本院論述如左：
（一）抗告人違規之事證已明，原處分機關依上揭規定裁處抗告人罰鍰及註銷牌照，
      於法並無不合，抗告人以其不知法令為由，主張免責，自無可取。而高雄市監
      理處於九十三年三月八日掣發之高市府交監一字第 302305322號舉發違反道路
      交通管理事件通知單上有無詳載道路交通管理處罰條例第十七條第一項定，核
      與認定抗告人違規事實無關，殊難因該通知單未記載該條文即遽為有利於抗告
      人之認定。
（二）抗告人所有上開車輛應依限於九十二年十二月三日參加定期檢驗，業如前述，
      準此，依據上開道路交通管理處罰條例第十七條第一項規定，計至九十三年六
      月二日止即已逾期六個月，殆無疑義，抗告人指稱：逾期六個月之期限應自高
      雄市監理處於九十三年三月八日寄掛號信件通知抗告人驗車時起算，應計至九
      十三年九月八日止始逾期六個月云云，顯係誤解法條規定，尚難酌採。
（三）抗告人以其所有上開車輛遭惡徒破壞，不能行駛，致無法如期參加定期檢驗等
      語資為抗辯，並提出車輛受損情形之照片及估價單為證，縱認所辯屬實，抗告
      人亦應於定期檢驗之期限前，檢具相關資料向監理單位提出延期檢驗之申請，
      然抗告人捨此不為，並於高雄市監理處掣發舉發違反道路交通管理事件通知單
      後仍不參加定期檢驗，難認其逾期不參加定期檢驗具有合理之正當性，上開高
      雄市政府所為之裁決並無不合情理之處。
（四）抗告人於其所有車輛遭高雄市政府裁決註銷牌照後，仍於九十三年九月十五日
      繳納九十三年全期使用牌照稅七千一百二十元之事實，業據抗告人提出繳款書
      一份為證，應屬可信，然此僅係抗告人得否向高雄市稅捐稽徵處申請退還溢繳
      稅額之問題，亦與認定抗告人違規事實無涉，抗告人執此請求從輕量處，尚有
      未洽。
（五）抗告人於遭裁決註銷牌照後，於九十三年九月十五日將上開車輛捐贈予社團法
      人高雄市濃德看護慈善協會等情，有抗告人提出之收據一份為證。惟抗告人於
      違規後以贈與之方式處分其所有之上開車輛，乃車輛所有人權利之行使，殊難
      認原處分有何不當之處。
五、綜上所述，足見抗告人確有不依限期參加定期檢驗且逾期六個月以上之事實甚為
    明灼。從而，原處分機關據以援引上開規定，裁處異議人罰鍰一千四百元，並註
    銷牌照，依法並無不當，抗告人不服，提出異議，原審法院認其異議無理由而裁
    定駁回其異議，於法尚無不合。抗告意旨指摘原裁定不當，為無理由，應予駁回
    。
據上論結，應依道路交通案件處理辦法第二十六條、刑事訴訟法第四百十二條，裁定
如主文。
中    華    民    國      九十三      年      十      月      十五      日
                              臺灣高等法院高雄分院刑事第六庭
                                  審判長法官  王憲義
                                        法官  張盛喜
                                        法官  范惠瑩
右正本證明與原本無異。
不得再抗告。
                                  法院書記官  呂明燕
中    華    民    國      九十三      年      十      月      十八      日
